【裁判字號】    97,訴,2709
【裁判日期】    980430
【裁判案由】    就業服務法
【裁判全文】
臺北高等行政法院判決
                                      97年度訴字第2709號
                              .
原      告  誠鼎企業股份有限公司
代  表  人  甲○○董事長）住.
訴訟代理人  陳  明  律師
被      告  桃園縣政府
代  表  人  乙○○（縣長）
訴訟代理人  戊○○
            廖珠蓉  律師
上列當事人間因就業服務法事件，原告不服行政院勞工委員會中
華民國97年9 月4 日勞訴字第0970012934號訴願決定，提起行政
訴訟。本院判決如下：
    主  文
原告之訴駁回。
訴訟費用由原告負擔。
    事  實
一、事實概要：原告係經許可從事就業服務業務之私立就業服務
    機構，為雇主丁○○及印尼籍外勞丙○○○○○○○○○（女，護照號
    碼：AB607770，以下簡稱S 君）辦理就業服務業務，於S 君
    抵臺翌日即民國（下同）95年9 月4 日與S 君簽訂合約書，
    載明S 君向原告借款美金2,900 元，應由S 君分期償還共計
    新臺幣（下同）102,951 元予原告。經被告認定有期約規定
    標準以外之費用之情，違反就業服務法第40條第5 款規定，
    乃依就業服務法第66條第1 項規定，以97年4 月3 日府勞外
    字第0970104873號裁處書（下稱原處分）處原告罰鍰1,029,
    510 元。原告不服，提起訴願，遭決定駁回，遂提起本件行
    政訴訟。
二、兩造聲明：
    (一)原告聲明：訴願決定、原處分均撤銷。
    (二)被告聲明：駁回原告之訴。
三、兩造之爭點：S 君來臺後究有無向原告借貸美金2,900 元？
    (一)原告主張之理由：
      1.按行政程序法第96條第1 項第2 款規定，行政處分以書
        面為之者，應記載主旨、事實、理由及其法令依據，此
        為行政處分之法定記載事項，如有不備者，該行政處分
        即有重大瑕疵。又依行政罰法第7 條第1 項規定：「違
        反行政法上義務之行為非出於故意或過失者，不予處罰
        」，則被告自應就原告違反行政法上義務之行為善盡舉
        證責任。查被告於裁處書中載稱原告期約印尼籍勞工S
        君規定標準以外之費用102,951 元，惟究竟是如何期約
        、是何種名義之費用、金額如何計算等，原處分均未記
        載，揆諸上開法條之規定，原處分顯有重大瑕疵。
      2.原處分復稱上開事實經調查受處分人之受委任人王堯立
        在96 年8月13日之勞資爭議協調會議中坦承不諱云云，
        亦非事實。實則王堯立在當日業已表示S 君與原告公司
        的債權、債務關係至為清楚明白，且均於法有據（詳如
        後述）。原告既未期約、更無收受S 君任何款項，王君
        並出示相關的債權憑證在案，故所謂王君坦承不諱之說
        法，並無所據。且該案自96年8 月13日之協調會後，迄
        被告裁罰時，約有8 月之久，其間S 君亦均依協議履行
        並無異議（原告已免除S 君部分債務），足見原告與S
        君間之債權債務關係並無爭議，且純屬私人間之債務履
        行問題，與公權力無涉，何以被告突又介入裁罰，實令
        人不解。
      3.S 君抵臺後向原告借貸美金2,900 元的由來：每位外籍
        勞工來臺時都想能否向臺灣仲介業者先借一筆安家費，
        金額多寡各業者自會衡量。原告衡量自身能力、貸款風
        險和勞工的還款能力，所以在確認S 君抵臺之後，才同
        意借給美金2,900元，並約定償還方式為第1 個月到第6
        個月，每月償還8,733 元；第7 個月到第12個月，每月
        償還5,233 元；第13個月到第15個月，每月償還5,333
        元；第25個月，償還3,156 元；此有借款合約書和匯款
        單可稽（證1 、證2 ）。
      4.又原處分及訴願決定認原告不得期約上開S 君分期償還
        之費用，其理由無非認為S 君上開借款並未載明於「外
        國人入國工作費用及工資切結書」（下稱工資切結書）
        ，並經由勞工輸出國驗證，並引行政院勞工委員會91年
        10月7 日勞職外字第0910205963號函為據。惟查該函所
        稱：「…(四)有關外勞在國外發生之費用（含借款）應載
        明於工資切結書，並經由勞工輸出國驗證。…」，已明
        示係指「在國外發生之費用（含借款）」而言，蓋因此
        等費用或借款因在國外發生查證不易，故須嚴格限制以
        登載於工資切結書者為限，以免仲介業者假借名目收取
        不法或不當費用。至來臺後始發生之費用或借款，並無
        查證困難之情事，應不在此限，此為當然之解釋。而本
        件S 君之借款，係來臺後始向原告借貸之款項（S 君於
        95 年9月3 日抵臺，同年9 月4 日與原告簽訂借款合約
        書，同年11月2 日原告將美金2,900 元匯入S 君指定之
        印尼帳戶），本即不受上開限制。且S 君之工資切結書
        ，在其來臺前已在印尼當地製作完成並經印尼政府驗證
        ，S 君向原告之借款，則係來臺後始發生之事實，就時
        間點而言，本即不可能記載於S 君之工資切結書中，故
        本件如以S 君之借款未載於工資切結書中即認不得收取
        ，顯然違反論理法則。又由行政院勞工委員會上開函示
        ，亦可知「借款」係法令所認可之項目，非屬就業服務
        法第40條第5 款所稱「規定標準以外之費用或其他不正
        利益」，原處分援引上開條款做為裁罰之依據，顯非適
        法。
      5.綜上所述，原告並無期約印尼籍勞工S 君規定標準以外
        費用之情事，敬請鈞院鑒核撤銷訴願決定及原處分，以
        維原告權益。
    (二)被告主張之理由：
      1.按「私立就業服務機構經營前項就業服務業務得收取費
        用；其收費項目及金額，由中央主管機關定之。」、「
        私立就業服務機構及其從業人員從事就業服務業務，不
        得有下列情事：五要求、期約或收受規定標準以外之費
        用，或其他不正利益。」、「違反第40條第5 款規定者
        ，按其要求、期約或收受超過規定標準之費用或其他不
        正利益相當之金額，處10倍至20倍罰鍰。」分別為就業
        服務法第35條第2 項、第40條第5 款及第66條第1 項所
        明定。復按「私立就業服務機構收費項目及金額標準」
        第1 條及第6 條分別規定「本標準依就業服務法（以下
        簡稱本法）第35條第2 項規定訂定之。」、「營利就業
        服務機構接受外國人委任辦理從事本法第46條第1 項第
        8 款至第10款規定工作之就業服務業務，得向外國人收
        取服務費之金額如下：一90年11月9 日後取得入國簽證
        者：第1 年每月不得超過1,800 元，第2 年每月不得超
        過1,700 元，第3 年每月不得超過1,500 元。但曾受聘
        僱工作2 年以上，因聘僱關係終止或聘僱許可期間屆滿
        出國後再入國工作，並受聘僱於同一雇主之外國人，每
        月不得超過1,500 元。二90年11月8 日前取得入國簽證
        者：每月不得超過新臺幣1,000 元。前項費用得預先收
        取，最長以3 個月為限。終止服務時，預先收取之費用
        應按未提供服務月數退還外國人。」為行政院勞工委員
        會93年1 月13日勞職外字第0930200171號令公告在案。
      2.原告期約S 君規定標準以外之費用102,951 元，違反就
        業服務法第40條第5 款之規定，經調查原告之受委任人
        王堯立坦承上情不諱。核其行為違反就業服務法第40條
        第5 款之規定，爰依同法第66條第1 項規定處1,029,51
        0 元罰鍰，核與首揭法條之規定洵無不合，合先指明。
      3.查96年8 月13日原告委託王堯立到被告說明表示S 君向
        原告借貸美金2,900 元，S 君之雇主丁○○依約扣款匯
        入原告提供之聯邦銀行雙和分行帳戶，原告與S 君於95
        年9 月4 日合約書上載「甲方丙○○○○○○○○○向乙方誠鼎企
        業股份有限公司借款美金貳仟玖佰元整。此項借款甲方
        同意自在台服務每月薪資中扣除償還。償還方式如下：
        第1 個月到第6 個月，每月償還NT$8,733。第7 個月到
        第12個月，每月償還NT$5,233。第13個月到第15月，每
        月償還NT$5,333。第25個月償還NT$3,156。」合計金額
        共102,951 元。本件經行政院勞工委員會96年10月15日
        勞職外字第0960508458號函略以「…按S 君之切結書所
        載之債權人為中國信託，惟經雇主鄭君致電中國信託，
        確認無借款之事實，且誠鼎公司亦於說明函載明『銀行
        未支付一毛錢』，基上，誠鼎公司以借款之名收受規定
        標準以外之費用，已涉嫌違反就業服務法第40條第5 款
        規定…」。查原告接受S 君委任辦理從事家庭看護工作
        （本法第46條第1 項第10款規定指定之工作）之就業服
        務業務，原告雖稱S 君來臺後向原告借款美金2,900 元
        ，惟該筆款項既未列入S 君之工資切結書內，原告自不
        得以合約書期約S 君規定標準以外之費用收其借款主張
        免責。期約係指雙方就期望而為約定於一定期間內交付
        利益，乃雙方意思已合致而尚待交付，S 君於95年9 月
        3 日入境臺灣並於95年9 月4 日簽定付款合約書，本件
        原告為私立就業服務機構經營就業服務業務，其就可得
        收取費用之項目、金額及不得要求、期約或收受規定標
        準以外之費用，或其他不正利益等知之甚詳，是其就相
        關費用之收取即應注意不得有要求、期約或收受規定標
        準以外之費用或其他不正利益之事，而衡諸常情，S 君
        如確有與來華工作有關之借款情事，則其僅需於工資切
        結書中載明同意扣款即可，焉有甫一入境大費周折再行
        出具合約書切結之理。S 君來臺後依約按月付款予原告
        之合約書，金額合計102,951 元等情，亦為原告所不爭
        執，惟其主張借款係法令所認可之項目，非屬就業服務
        法第40條第5 款所稱規定標準以外之費用或其他不正利
        益等語。惟查私立就業服務機構不得要求、期約或收受
        規定標準以外之費用，或其他不正利益，係屬於強制規
        定，並未限定係獲取不正利益為其要件，違者，依就業
        服務法第66條第1 項規定處罰，因此，不得以S 君借款
        為由，排除該強制規定。原告竟未及注意並向S 君期約
        規定標準以外費用，顯已違法，從而，被告衡量原告違
        法情節，於法定裁罰範圍內按原告期約規定標準以外之
        費用金額102,951 元處原告以最低10倍之罰鍰1,029,51
        0 元，於法即無不合。稽上原告從事就業服務業務期約
        S 君規定標準以外之費用應認存立，原告仍不能逕予免
        責。
      4.有關原告主張外勞另有向其借款美金2900元之借款部分
        ，並請求傳訊證人S 君，主張其就該部分之扣款並無違
        反就業服務法第40條第5 款規定云云，亦無理由：
        (1)依96年8 月13日協調會議紀錄結論：外勞不知道有跟
          仲介公司借貸，只知道跟中國信託有借貸關係等語，
          可知本案之外勞S 君申訴時即已明白表示並無跟仲介
          借款。
        (2)嗣S 君於鈞院98年3 月11日審理時雖改証稱有向王先
          生借2900 元 美金等語。惟查此不僅與S 君向被告申
          訴時之說法不同，且其證述亦前後亦有矛盾且不符經
          驗法則之處，況S 君現仍在原雇主處工作，且由原告
          仲介，其改稱另有借款2,900 元顯係礙於壓力臨訟迴
          護之詞，茲說明如下：
          法官問：跟誰借錢?借多少錢?錢到哪裡去？
            證人答：跟王先生借錢，借2,900 元美金，錢進入
                    證人印尼的戶頭，是進入匯款單的戶頭沒
                    錯。
            被告訴訟代理人問：跟王先生借幾次錢? 都是同一
                              個王先生嗎？
            證人答：二次，都是同一個王先生，一次在印尼，
                    一次在臺灣。
            由上可知，證人係證稱向王先生借而非向原告借，
            又既是同一個王先生，且依未驗證之來華切結書上
            所載為「王榮華」，可見證人所述之王先生應係指
            王榮華，此與原告所提出之證1 合約書之借款人記
            載不合甚明。蓋依原告所提出借款合約係載明「甲
            方向乙方誠鼎企業股份有限公司借款美金貳仟玖佰
            元整」，而非向王先生借款已如上述，故由證人之
            證述亦無法証明2,900 元美金係S 君向原告借，原
            告既非借款之債權人，原告自無權向S 君以借款為
            名收取任何費用。
          法官問：錢是何時借的？是在印尼借的，還是來臺
                    灣後才借的？
            證人答：一來臺灣就借的。
            法官問：為什麼一來臺灣就要借錢？
            證人答：因為家裡急著需要用錢。
            法官問：家裡為什麼要急著用錢？錢誰拿去用了？
            證人答：因為當時家裡沒有錢可以用，所以才要借
                    錢；錢是媽媽拿去用的。
            法官問：你不是有薪水嗎？
            證人答：因為還沒有領到薪水，想要先有錢。
            惟查，徵諸原告所提証2 的匯款單，其匯款單上填
            寫的匯款日期是95年11月2 日，而S 君來臺的時間
            為95年9 月3 日，若S 君果有因一來臺灣家裡就急
            需用錢而需向王先生借款，又豈能容忍拖延至3 個
            月才去匯款以供家人急用? 此不合理已明。又此時
            S 君既已來臺3 個月，已有薪水，縱使急需用錢亦
            可以先以薪水應急，何來因為還沒有領到薪水，想
            要先有錢而需先向王先生借錢可言？足見證人稱有
            向王先生借錢2,900 元等語，乃臨訟之詞，不足採
            信。再者，參酌原告所提呈之證2 匯款單，其匯款
            人既非王先生、亦非原告，亦無法以該匯款單佐証
            原告與S 君有匯款事實存在。又該匯款單係印尼當
            地銀行「MANDIRI 」之匯款單（譯為獨立銀行），
            匯款行為亦發生在印尼當地，縱令確有匯款行為，
            亦屬國外之借款，以該匯款單亦無法佐証原告與S
            君在臺灣有借款關係存在。甚者，S 君人在臺灣，
            若匯款單的款項確是匯入S 君所有之帳戶，則S 君
            亦無法前往領取供其媽媽取用，證人之證詞實有諸
            多疑義已明。
          問：從那個月開始扣款還錢？那時候知道家裡拿到
                錢了嗎？
            答：第一個月工作就開始扣款還錢，那時還沒有跟
                家裡聯絡，不知道有沒有拿到錢就開始扣款。
            問：不知道有沒有拿到錢，怎麼會同意扣款？
            答：不記得。
            經查，匯款單係記載95年11月2 日匯款，惟原告竟
            自95年9 月25日即開始扣款，扣款時既尚未取得借
            款，焉會同意開始扣款，此不合常理已明。又若果
            如証人S 君所言因家中急用，則豈會連有沒有拿到
            錢均不關心？又在尚未得知家中是否有收到錢之前
            ，又豈會貿然同意扣款，況該匯款單上的帳號若果
            係S 君所有，則其家人又如何能拿得到指名給S 君
            的款項呢？足見該紙匯款單根本與本案無關，原告
            恣意扣款期約收受規定標準以外之費用已明，證人
            稱有向原告借款2,900 元等語，乃係臨訟之語，不
            足採信。
        (3)由上可知，S 君與原告並無借款事實存在已明。又該
          匯款單亦無法證明S 君確實已有向原告取得2,900 元
          美金之事實，且該匯款事實是發生在印尼，屬國外之
          債權債務關係而非國內，故縱認S 君與他人（匯款單
          上所指之匯款人，非原告或王榮華）在印尼獨立銀行
          另有2,900元美金之匯款事實，亦非國內借款。
      5.綜上，揆諸首揭規定，原告違法事實洵堪認定，訴願決
        定暨原處分並無違法或不當，應予維持。
    理  由
一、原告起訴主張：原告為雇主丁○○及印尼籍外勞S 君辦理就
    業服務業務，並於S 君抵臺之翌日即95年9 月4 日同意借予
    S 君美金2,900 元，雙方簽有借款合約書，約定償還方式為
    第1 個月到第6 個月，每月償還8,733 元；第7 個月到第12
    個月，每月償還5,233 元；第13個月到第15個月，每月償還
    5,333 元；第25個月，償還3,156 元。此外S 君亦於鈞院證
    稱原告確曾貸美金2,900 元，足見原告並無期約S 君規定標
    準以外費用之情事。況上開借款係來臺後始發生之事實，自
    不及記載於S 君來臺前已在印尼當地製作完成並經印尼政府
    驗證之工資切結書內，且「借款」係法令所認可之項目，非
    屬就業服務法第40條第5 款所稱「規定標準以外之費用或其
    他不正利益」，原處分援引上開條款裁罰，顯非適法等語，
    並求為判決如聲明所示。
二、被告則以：原告為私立就業服務機構經營就業服務業務，就
    可得收取費用之項目、金額及不得要求、期約或收受規定標
    準以外之費用，或其他不正利益等知之甚詳。原告雖稱S 君
    來臺後向其借款美金2,900 元，惟該筆款項既未列入S 君之
    工資切結書內，原告自不得以合約書期約S 君規定標準以外
    之費用收其借款主張免責。又本件依96年8 月13日協調會議
    紀錄結論，S 君於申訴時已表明並未向原告借款，且衡諸常
    情，S 君如確有與來華工作有關之借款情事，僅需於工資切
    結書中載明同意扣款即可，焉有甫一入境大費周折再行出具
    合約書切結之理。嗣S 君雖證稱有借款美金2,900 元之情，
    惟此與S 君向被告申訴時之說法不同，應係礙於壓力臨訟迴
    護之詞，且其證稱係向王先生借款，而非向原告借款，亦無
    法證明2,900 元美金係S 君向原告所借，原告既非借款之債
    權人，自無權向S 君以借款為名收取任何費用，故原告期約
    S 君規定標準以外之費用應認存立，被告據以裁罰於法並無
    不合等語置辯，並求為判決駁回原告之訴。
三、兩造不爭如事實概要之事實，並有原告與S 君簽訂之合約書
    、美金2900元存入S 君帳戶之存款單、S 君薪資表、S 君出
    具之委託書、雇主丁○○及原告員工王立堯之談話紀錄、原
    告之私立就業服務機構許可證、國外國人動態查詢系統─藍
    領外國人詳細資料表在訴願卷第34、35、49至59、63、74頁
    可稽，堪認為真實。
四、按就業服務法第35條第2 項規定：「私立就業服務機構經營
    前項就業服務業務得收取費用；其收費項目及金額，由中央
    主管機關定之。」、第40條第5 款規定：「私立就業服務機
    構及其從業人員從事就業服務業務，不得有下列情事：……
    五要求、期約或收受規定標準以外之費用，或其他不正利益
    。」、第66條第1 項規定：「違反第40條第5 款規定者，按
    其要求、期約或收受超過規定標準之費用或其他不正利益相
    當之金額，處10倍至20倍罰鍰。」而行政院勞工委員會依前
    揭就業服務法第35條第2 項授權，訂有「私立就業服務機構
    收費項目及金額標準」，並以93年1 月13日勞職外字第0930
    200171號令公告在案。是私立就業服務機構就其提供就業服
    務業務所得收取之費用，其項目及金額均有明定，對於規定
    標準以外之費用，不得要求、期約或收受。是本件之爭執在
    於，原告有無要求、期約或收受規定標準以外費用之情事？
    亦即S 君來臺後究有無向原告借貸美金2,900 元？
五、經查，原告雖主張S 君於95年9 月3 日抵臺後，旋於翌日即
    95年9 月4 日向其借貸美金2,900 元，惟本院認並不可採，
    其理由如下：
    (一)原告提出簽訂日期為95年9 年4 日之合約書（見本院卷第
      16頁），其內雖載有「甲方丙○○○○○○○○○向乙方誠鼎企業股
      份有限公司借款美金貳仟玖佰元整。此項借款甲方同意自
      在台服務每月薪資中扣除償還。償還方式如下：第1 個月
      到第6 個月，每月償還NT$8,733。第7 個月到第12個月，
      每月償還NT$5,233。第13個月到第15月，每月償還NT$5,3
      33。第25個月償還NT$3,156。此款項美金貳仟玖佰元整，
      係甲方匯到如下帳戶：銀行：MRNDIRI ……。姓名：丙○○○
      ○○○○○○。帳號：000-00-0000000-0」等語，且經S 君到院
      確認該合約書為其所簽署無訛。惟該合約書所載「甲方丙○
      ○○○○○○○○向乙方誠鼎企業股份有限公司借款美金貳仟玖佰
      元整」乙語，與S 君於本院證稱：「是跟王先生借錢，借
      美金2,900 元」、「（知道王先生的全名嗎？）不是很清
      楚」、「（跟王先生借幾次錢？都是同一個王先生嗎？）
      2 次，都是同一個王先生，1 次在印尼，1 次在臺灣」等
      語（見本院卷第58至60頁），顯然不符，是上開合約書自
      不足以證明原告與S 君間存有美金2,900 元之借貸關係。
    (二)又上開合約書所載S 君之帳戶，於95年11月2 日有美金2,
      900 元入帳之事實，固據原告提出所謂之匯款單在本院卷
      第17頁可稽，且S 君亦證稱「有打電話回家問有收到錢」
      無誤（見本院卷第60頁）。然上開所謂之匯款單實為存款
      單，且美金2,900 元係現金存入，非以匯款方式匯入，此
      由該單據右上方標明為「Deposit Form」，其內並蓋有「
      CASH」（現金）章戳即明；再該存款單之「Depositor's
      Signature 」（存款人簽名）欄位空白未填載，僅「Refe
      rence 」欄內載有原告英文名稱（即ASSART ENTERPRISE
      CO.,LTD ），故此項證據亦無從證明該美金2,900 元為原
      告所存入。
    (三)另S 君證稱向王先生借貸美金2,900 元乙節，除與S 君出
      具之合約書所載不符，已如前述外，亦與S 君於96年8 月
      12日被告勞資爭議協調會中表示「不知有跟仲介公司借款
      ，只知道跟中國信託有借貸關係」乙語有異，有該次會議
      紀錄在原處分卷頁3 可資為憑，可見S 君前後所言非僅不
      一，復與其出具之合約書內容有所出入，其證詞是否可採
      ，已非無疑。再S 君證稱係因家中急需用錢，因此來臺翌
      日（95年9 月4 日）即借款，當時曾打電話回家確認有收
      到款項，工作第1 個月就開始扣款還錢之證詞，對照美金
      2,900 元遲至95年11月2 日始存入S 君帳戶之情，已難認
      與「急需用錢而借款」之情相符；且美金2,900 元對S 君
      而言，數額龐大，若確有該筆借款並向家人確認收受無誤
      ，S 君豈有因不清楚所借款項而於96年8 月12日向被告所
      屬勞動及人力資源局提出申訴之理；況S 君係於95年9 月
      3 日甫抵臺灣，初抵陌生國度，即於翌日以家中急需用錢
      為由，在原告公司向王先生借貸鉅額款項，並於取得借貸
      款項前，又自工作第1 個月即95年9 月起開始扣款還錢，
      核此均與常情有違，是S 君證稱其來臺後向王先生借貸美
      金2900元乙節，亦非可採，併此敘明。
六、綜上所述，本件既查無S 君來臺後有向其借貸美金2,900 元
    之情事，則原告與S 君簽訂合約書，以雙方存有上開借貸關
    係，約定S 君應自在台服務每月薪資中扣除償還，第1 個月
    到第6 個月，每月償還8,733 元；第7 個月到第12個月，每
    月償還5,233 元；第13個月到第15月，每月償還5,333 元；
    第25個月償還3,156 元，共計102,951 元（計算式：8,733
    ×6 ＋5,233 ×6 ＋5,333 ×3 ＋3,156 ＝120,951 ），即
    係與S 君期約規定標準以外之費用。是被告以原告期約S 君
    規定標準以外之費用102,951 元，違反就業服務法第40條第
    5 款規定，依同法第66條第1 項規定，於法定處罰範圍內，
    核處原告期約金額10倍即1,029,510 元罰鍰，洵屬有據。訴
    願決定遞予維持，亦無不合。原告徒執前詞，訴請撤銷，為
    無理由，應予駁回。
七、本件事證已臻明確，兩造其餘之主張、陳述及所提之證據，
    經審酌後，認均與本件之結論無礙，爰不一一論述，併此敘
    明。
據上論結，本件原告之訴為無理由，爰依行政訴訟法第98條第1
項前段，判決如主文。
中    華    民    國    98    年     4    月   30     日
                    臺北高等行政法院第五庭
                              審判長法  官  王碧芳
                                    法  官  周玫芳
                                    法  官  程怡怡
上為正本係照原本作成。
如不服本判決，應於送達後20日內，向本院提出上訴狀並表明上
訴理由，如於本判決宣示後送達前提起上訴者，應於判決送達後
20日內補提上訴理由書（須按他造人數附繕本）。
中    華    民    國    98    年     5    月    4     日
                                    書記官  張正清


司法院資訊處製作；財團法人民間司法改革基金會備份。
